【裁判字號】    94,訴,1009
【裁判日期】    950303
【裁判案由】    違反毒品危害防制條例
【裁判全文】
臺灣屏東地方法院刑事判決              94年度訴字第1009號
公  訴  人  臺灣屏東地方法院檢察署檢察官
被      告  甲○○
上列被告因違反毒品危害防制條例案件，經檢察官提起公訴（94
年度毒偵字第2467號）及移送併辦（95年度毒偵字第48號），被
告於準備程序中就被訴事實為有罪之陳述，經本院合議庭裁定改
以簡式審判程序審理，判決如下：
    主  文
甲○○連續施用第一級毒品，處有期徒刑壹年，扣案如附表所示
之物均沒收銷燬之；又連續施用第二級毒品，處有期徒刑陸月。
應執行有期徒刑壹年肆月，扣案如附表所示之物均沒收銷燬之。
    犯  罪  事  實
一、甲○○前於民國93年間因施用毒品案件，經本院以93年度毒
    聲字第562 號裁定送觀察、勒戒後，因認無繼續施用毒品之
    傾向，於94年3 月3 日執行完畢釋放，並經臺灣屏東地方法
    院檢察署檢察官以94年度毒偵緝字第17號不起訴處分確定。
    詎甲○○仍未戒除毒癮，竟於上開觀察、勒戒執行完畢釋放
    後5 年內，復基於施用第一級毒品之概括犯意，自94年6 月
    17日19時許起至同年12月23日17時許止，在其位於屏東縣內
    埔鄉○○村○○路193 號之住處、友人黃世昌麟洛鄉之家中
    及屏東市○○路歸來生鮮超市後方之廁所內等處，以將海洛
    因加水置入針筒內注射之方式，約2 日1 次，連續施用第一
    級毒品海洛因多次；甲○○另基於施用第二級毒品之概括犯
    意，自94年7 月5 日19時許起至同年12月20日12時許止，在
    其上址住處房間內，以將甲基安非他命置入玻璃球吸食器內
    加熱燒烤，再吸食其霧化氣體之方式，約每月1 次，連續施
    用第二級毒品甲基安非他命多次。嗣於94年7 月14日21時許
    ，為警在其上址住處執行另案拘提時查獲；又於同年12月23
    日17時15分許，在屏東市○○路及菸廠巷口為警查獲，並扣
    得如附表所示之物。
二、案經屏東縣警察局移送及屏東分局報請臺灣屏東地方法院檢
    察署檢察官偵查起訴及移送併辦。
    理  由
一、前揭犯罪事實，業據被告甲○○坦承不諱，且其於94年7 月
    14日22時50分許經警採尿送驗，檢驗結果呈嗎啡（即海洛因
    代謝物）及甲基安非他命陽性反應，又於同年12月23日18時
    30分許復經警採尿送驗，亦驗得嗎啡及甲基安非他命成分，
    此有台灣檢驗科技股份有限公司濫用藥物尿液檢驗報告2 紙
    及屏東縣警察局刑警隊緝毒組辦理煙毒及麻醉藥品案尿液送
    驗真實姓名代號對照表、屏東分局毒品案件涉嫌人尿液採證
    編號姓名對照表各1 紙附卷為憑；且被告自承供其施用毒品
    之白色粉末1 包（毛重0.25公克）、注射針筒1 支，均呈海
    洛因陽性反應，亦有屏東縣警察局屏東分局查獲毒品危害防
    制條例案件初步檢驗報告表1 份暨檢驗照片1 幀、高雄醫學
    大學附設中和紀念醫院檢驗報告1 紙在卷可稽，並有被告手
    背上注射針孔痕跡之照片2 幀可佐，足證被告上開自白與事
    實相符。又被告前於93年間因施用毒品案件，經本院以93年
    度毒聲字第562 號裁定送觀察、勒戒後，因認無繼續施用毒
    品之傾向，於94年3 月3 日執行完畢釋放，並經臺灣屏東地
    方法院檢察署檢察官以94年度毒偵緝字第17號不起訴處分確
    定，有臺灣高等法院被告前案紀錄表、臺灣屏東地方法院檢
    察署刑案資料查註紀錄表暨全國施用毒品案件紀錄表及前開
    不起訴處分書各1 份在卷可稽。是被告於觀察、勒戒執行完
    畢釋放後，5 年以內再犯本件施用第一、二級毒品之事證明
    確，被告犯行堪以認定。
二、查海洛因、甲基安非他命分別係毒品危害防制條例第2 條第
    2 項第1 款、第2 款所稱之第一級、第二級毒品，不得持有
    及施用，核被告所為，係犯毒品危害防制條例第10條第1 項
    、第2 項之施用第一級、第二級毒品罪。其施用前後持有第
    一、二級毒品之低度行為，應各為其施用之高度行為所吸收
    ，均不另論罪。又被告先後多次施用第一級毒品海洛因及第
    二級毒品甲基安非他命之行為，均時間緊接，所犯各為構成
    要件相同之罪名，顯係基於概括犯意反覆為之，應依連續犯
    之規定，分別論以一罪，並加重其刑。另公訴人雖僅就被告
    於94年6 月17日19時起至同年7 月13日9 時許止施用第一級
    毒品海洛因，及94年7 月5 日19時許起至同年月13日9 時許
    止施用第二級毒品甲基安非他命之犯行起訴，其餘部分未於
    起訴書中敘及，惟被告上開其餘施用第一、二級毒品之事實
    與前開已起訴之犯罪事實間，具連續犯之裁判上一罪關係，
    業如上述，為起訴效力所及，本院自應一併予以審理，併此
    敘明。被告所犯前開2 罪，犯意各別、行為互殊，應分論併
    罰。爰審酌被告經觀察、勒戒後認無繼續施用毒品之傾向，
    竟仍未戒除施用毒品之惡習，復施用第一、二級毒品，戕害
    身心甚鉅，惟念其施用毒品乃戕害自己之健康，尚未危及他
    人，且犯後坦承犯行，態度尚稱良好，並衡其施用第一、二
    級毒品之期間等一切情狀，分別量處如主文所示之刑，並定
    應執行之刑。至扣案白色粉末1 包（毛重0.25公克）及注射
    針筒1 支為被告用以施用毒品之物，其上均呈第一級毒品海
    洛因陽性反應，已如前述，又該針筒上之毒品因量微無法析
    離，故均應一併依毒品危害防制條例第18條第1 項前段規定
    諭知沒收銷燬之。
據上論斷，應依刑事訴訟法第273 條之1 第1 項、第299 條第1
項前段，毒品危害防制條例第10條第1 項、第2 項、第18條第1
項前段，刑法第11條、第56條、第51條第5 款，判決如主文。
本案經檢察官葉容芳到庭執行職務。
中    華    民    國    95    年    3     月    3     日
                      刑事第五庭    法  官  李宜娟
以上正本證明與原本無異。
如不服本判決應於收受本判決送達後10日內向本院提出上訴書狀
，其未敘述上訴理由者，並得於提起上訴後10日內向本院補提理
由書狀（均須按他造當事人之人數附繕本）「切勿逕送上級法院
」
中    華    民    國    95    年    3     月    6     日
                                    書記官  林香如
附表：第一級毒品海洛因1 包（毛重0.25公克）、
      殘留第一級毒品海洛因之注射針筒1 支。
附錄本案論罪科刑法條
毒品危害防制條例第10條：
施用第一級毒品者，處6月以上5年以下有期徒刑。
施用第二級毒品者，處3年以下有期徒刑。


司法院資訊處製作；財團法人民間司法改革基金會備份。
